---
title: Git jest git
author: Michał Bojanowski
output:
  html_document:
    highlight: pygments
    number_sections: true
    toc: true
    self_contained: true
---

---

```{r, check_commands, results="hide", echo=FALSE}
# Check if necessary commands are present
cmd <- c("bash", "sh", "git")
r <- sapply(cmd, Sys.which)
empty <- r == ""
if( any(empty) ) 
  stop(paste("some commands are not available: ", paste(cmd[empty], collapse=", ")))

library(knitr, lib="lib") # dev version
pr <- function(user=NULL) {
  u <- if(is.null(user)) "" else paste0(user, ":")
  paste0("PS4=", u, sQuote('$(pwd | sed s/^.*gitjestgit/./)\\$ ') )
}



hook.t <- function(x, options) {
  paste("\n\n```text\n", x, 
        "```\n\n", sep = "")
}


opts_chunk$set(
  engine="bash", 
  engine.opts="-x",
  engine.env=pr(), 
  comment="", 
  echo=FALSE,
  comment=NA
)

knit_hooks$set( output=hook.t )
```

```{bash gitalias}
git config --global alias.lgm "log --graph --all --format=format:'%h - (%ar) %s - %an %d' --abbrev-commit --date=relative"
```





```{r, file_contents, engine="R"}
plik1 <- "Wpadła gruszka do fartuszka, 
A za gruszką dwa jabłuszka, 
Lecz śliweczka wpaść nie chciała, 
Bo śliweczka niedojrzała.

Przepisujemy:
"

plik2 <- " Idzie kominiarz 
Po drabinie, 
Fiku miku, 
Już w kominie!

Przepisujemy:
"
```






# Wstęp

Praca z git bash.

## Narzędzia

- Zainstalować `git`. (git bash)
- Przydatne aliasy (skróty) dla `git`
  - oglądanie historii

## Źródła

- Książka o gicie





# Repozytorium

Symulacja githuba.

Główne repozytorium projektu na GitHubie.

```{r, create_projekt_bare}
git init --bare projekt.git
git clone projekt.git
cd projekt
git config user.name szef
git config user.email szef@korpo.com
```

Na wstępie repozytorium zawiera następujące pliki

```{r, zapisz_pliki, engine="R"}
cat(plik1, file="projekt/plik1.txt")
cat(plik2, file="projekt/plik2.txt")
```


```{r}
cd projekt
git add plik1.txt plik2.txt
git commit -m "Pierwsze wersje plików"
echo "Wpadła gruszka do fartuszka" >> plik1.txt
git commit -am "Wers o gruszce"
echo "Idzie kominiarz" >> plik2.txt
git commit -am "kominiarz"
git push origin master
cd ..
rm -rf projekt
```





# Praca w pojedynke


Klonujemy za pomocą URL ze strony github.

```
git clone projekt.git
# Przy pracy z Github  `projekt.git` wstawiamy odpowiedni URL.
# Powstanie folder `projekt` zawierający następujące pliki:
cd projekt
ls projekt

# 1. edytujemy i zapisujemy
echo "Moja edycja" >> plik1.txt

# 2. komitujemy
git add plik1.txt
git commit -m "Zmieniłem plik1.txt"

# 3. wróc do 1., i tak dalej...
```

Dobre praktyki komitowania:

- Lepiej częściej niż rzadziej.
- Jeżeli to możliwe, i ma sens, komit powinien być jakąś logiczną całością.
- ...

W odpowiednim momencie (gdy zmiany mają być widoczne dla innych, na koniec dnia, etc.)
wypychamy ("push") nasze zmiany z lokalnego repozytorium "upstream", czyli do repozytorium,
które sklonowaliśmy. W tym przypadku `projekt.git`.

```
git push origin
```



# Zespołowo: fork & pull request




# FAQ







## Rebase i ff-merge publicznego brancha?

Publiczny feature branch się przydaje jeżeli pracujemy nad nim z więcej niż
jednego komputera.

Scenariusz

1. szef pracuje ma `master` nieustannie
2. pracownik1 robi branch `gruszka` i tam robi komity
3. Branch gruszka jest `push`owany do repo
4. pracownik2 aktualizuje `gruszka` do aktualnego stanu `master` i dodaje swoje komity.
5. pracownik2 pushuje `gruszka` do repo
6. pracownik1 chce kontynuować pracę na `gruszka` po zmianach pracownik2, łącznie z aktualizowaniem do aktualnego `master`
7. Kroki 4-6 się powtarzają.
8. Praca na `gruszka` jest mergowana z `master`.

Pracownik1 i pracownik2 to mogą być różne osoby, albo ta sama osoba pracująca na dwóch różnych komputerach. Tutaj zakładamy, że to ta sama osoba (pracuje na jednym forku głównego repozytorium).

Główne repozytorium projektu na github to `projekt.git`.

Na github pracownik1 robi forka. Niech nazywa się `fork-pracownik1.git`

```{r, fake_fork}
git init --bare fork-pracownik1.git
git clone projekt.git
cd projekt
git remote add fork ../fork-pracownik1.git
git push fork master
cd ..
rm -rf projekt
```

Pracownik1 klonuje forka. 

```{r, engine.env=pr("pracownik1")}
git clone fork-pracownik1.git pracownik1
```

```{r}
cd pracownik1
git config user.name pracownik1
```

Robi brancha `gruszka` i pracuje na nim. Na koniec dnia wypycha branch `gruszka` do forka na githubie.

```{r, engine.env=pr("pracownik")}
cd pracownik1
git checkout -b gruszka
echo "A za gruszką dwa jabłuszka," >> plik1.txt
git add plik1.txt
git commit -m "jabłuszka"
echo "Lecz śliweczka wpaść nie chicała" >> plik1.txt
git add plik1.txt
git commit -m "śliweczka"
git lgm
git push origin gruszka
```

W między czasie szef pracował na masterze.


```{r, engine.env=pr("szef")}
git clone projekt.git szef
cd szef
echo "Po drabinie," >> plik2.txt
git add plik2.txt
git commit -m "drabina"
echo "Fiku muku," >> plik2.txt
git add plik2.txt
git commit -m "fikumiku"
git push origin master

git lgm
```

W między czasie pracownik2 sklonował sobie forka

```{r, engine.env=pr("pracownik2")}
git clone fork-pracownik1 pracownik2
cd pracownik2
git checkout gruszka
git lgm
```





Pracownik1 chce kontynuować swoją pracę, ale bazować na zmianach dokonanych przez szefa. W tym celu musi zaktualizować swoje repo.

Dodajemy główne repo projektu jako remote (pod nazwą `upstream`) ściągamy
(`fetch`) i mergujemy (`pull`) zmiany z `upstream/master`.

```{r, engine.env=pr("pracownik1")}
cd pracownik1
git remote add upstream ../projekt.git
git fetch upstream
# update lokalnego mastera
git checkout master
git pull upstream master
git lgm
```

Gałęzie `upstream/master` i `gruszka` się rozgałęziają ponieważ pracownik1 i
szef pracowali równolegle.

Przepisujemy zmiany w `gruszka` nad `upstream/master`

```{r, engine.env=pr("pracownik1")}
cd pracownik1
git lgm
git checkout gruszka
git pull --rebase upstream master
git lgm
```

Gruszka ma w sobie zmiany z mastera.

wypychamy

```{r, engine.env=pr("pracownik1")}
cd pracownik1
git checkout gruszka
git rebase origin/gruszka
git lgm
git push origin gruszka
git lgm
```

Meanwhile, pracownik2 chce zacząć pracować. Zaczyna od update-u

```{r, engine.env=pr("pracownik2")}
cd pracownik2
git remote update
git lgm
```
