---
title: Git jest git
author: Michał Bojanowski
output:
  html_document:
    toc: true
    self_contained: true
---

```{r, setup_and_checks, echo=FALSE, results="hide", engine="R"}
library(knitr)
options(warn=2) # stop on warnings
opts_chunk$set(engine="bash", comment="", error=FALSE)

# check if necessary commands are present
cmd <- c("bash", "git")
r <- sapply(cmd, Sys.which)
empty <- r == ""
if( any(empty) ) 
  stop(paste("some commands are not available: ", paste(cmd[empty], collapse=", ")))
```





# Wstęp

Praca z git bash.

## Narzędzia

- Zainstalować `git`. (git bash)
- Przydatne aliasy (skróty) dla `git`
  - oglądanie historii

## Źródła

- Książka o gicie



# Repozytorium

Symulacja githuba.

Główne repozytorium projektu

```{r, create_projekt_bare}
git init --bare projekt.git
git clone projekt.git
cd projekt
echo "To jest pierwszy plik" > plik1.txt
echo "To jest drugi plik" > plik2.txt
git add plik1.txt plik2.txt
git commit -m "Pierwsze wersje plików"
echo "Gadery poluki" >> plik1.txt
git commit -am "Dopiski"
echo "Siała baba mak" >> plik2.txt
git commit -am "Dopiski o sianiu w drugim pliku"
git push origin master
git log -p
cd ..
rm -rf projekt
```





# Praca w pojedynke

Klonujemy za pomocą URL ze strony github.

```{r, eval=FALSE}
git clone projekt.git
# Przy pracy z Github  `projekt.git` wstawiamy odpowiedni URL.
# Powstanie folder `projekt` zawierający następujące pliki:
cd projekt
ls projekt

# 1. edytujemy i zapisujemy
echo "Moja edycja" >> plik1.txt

# 2. komitujemy
git add plik1.txt
git commit -m "Zmieniłem plik1.txt"

# 3. wróc do 1., i tak dalej...
```

Dobre praktyki komitowania:

- Lepiej częściej niż rzadziej.
- Jeżeli to możliwe, i ma sens, komit powinien być jakąś logiczną całością.
- ...

W odpowiednim momencie (gdy zmiany mają być widoczne dla innych, na koniec dnia, etc.)
wypychamy ("push") nasze zmiany z lokalnego repozytorium "upstream", czyli do repozytorium,
które sklonowaliśmy. W tym przypadku `projekt.git`.

```{r, eval=FALSE}
git push origin
```



# Zespołowo: fork - remote - pull request


